

## **David Lucas dos Santos Abreu**

Endereço para acessar este CV: http://lattes.cnpq.br/3812771659074916

ID Lattes: 3812771659074916

Última atualização do currículo em 04/03/2022

Graduou-se em Engenharia Elétrica pela Universidade Federal de Mato Grosso (UFMT) em 2017 com período de intercâmbio na Kansas State University (KSU) nos Estados Unidos entre 2014 e 2015. Também atuou como assistente de pesquisa no Cato Springs Research Center (CSRC) na University Of Arkansas (UARK) em 2015. Em 2022 obteve o título de mestre em Engenharia Elétrica pela Universidade Federal de Santa Catarina na área de Sistemas de Energia Elétrica. Tem interesse na área de Engenharia Elétrica, com ênfase em planejamento da operação de sistemas hidrotérmicos e modelagem matemática de sistemas hidrícos. Atualmente é vinculado ao Laboratório de Planejamento de Sistemas de Energia Elétrica (LabPlan) da UFSC e faz parte do projeto Sistema Baseado em Otimização e Medição para Elaboração do Despacho das Unidades Geradoras de Usinas Hidrelétricas por meio do INESC P&D e financiado pela Santo Antônio Energia (SAE). (Texto informado pelo autor)

## Identificação

Nome

Nome em citações bibliográficas **Lattes iD** Orcid iD

David Lucas dos Santos Abreu

ABREU, D. L. S.; ABREU, D.; DOS SANTOS ABREU, DAVID LUCAS

http://lattes.cnpq.br/3812771659074916 ? https://orcid.org/0000-0002-9535-1078

## Endereço

**Endereço Profissional** 

Universidade Federal de Santa Catarina, UNIVERSIDADE FEDERAL DE SANTA CATARINA -

UFSC, Centro Tecnológico, Departamento de Engenharia Elétrica.

UFSC - Universidade Federal de Santa Catarina

88040900 - Florianópolis, SC - Brasil

Telefone: (48) 37214871

URL da Homepage: http://www.labplan.ufsc.br/

# Formação acadêmica/titulação

2018 - 2022

Mestrado em Engenharia Elétrica (Conceito CAPES 6).

Universidade Federal de Santa Catarina, UFSC, Brasil.

Título: Aproximações Lineares por Partes da Função de Produção Hidrelétrica para Aplicação em Problemas de Planejamento da Operação Energética, Ano de Obtenção:

Orientador: Priorientador: Priorient

Bolsista do(a): Coordenação de Aperfeiçoamento de Pessoal de Nível Superior, CAPES,

Brasil.

Palavras-chave: Função de Produção Hidrelétrica; Aproximação Linear por Partes;

Programação Linear Inteira Mista; Programação Quadrática Inteira Mista.

Grande área: Engenharias

Grande Área: Engenharias / Área: Engenharia de Energia / Subárea: Planejamento

Energético.

Graduação em Engenharia Elétrica.

Universidade Federal de Mato Grosso, UFMT, Brasil.

com **período sanduíche** em Kansas State University (Orientador: Prof Dr. Dorival

Gonçalves Junior).

Título: ESTUDO DOS SUPERCONDUTORES E SUAS APLICAÇÕES NA ÁREA DE ENGENHARIA ELÉTRICA COM ÊNFASE EM TRANSFORMADORES E LINHAS DE

TRANSMISSÃO.

Orientador: Prof Dr. Mario Kiyoshi Kawaphara.

Bolsista do(a): Coordenação de Aperfeiçoamento de Pessoal de Nível Superior, CAPES,

2011 - 2017

## Formação Complementar

2016 - 2016 Introduction to Programming with MATLAB - Online Course (COURSERA)...

Vanderbilt University, VANDERBILT, Estados Unidos.

2014 - 2015 Extensão universitária em Electrical and Computer Engineering. (Carga horária: 384h).

Kansas State University, K-STATE, Estados Unidos.

2014 - 2014 Extensão universitária em Advanced English. (Carga horária: 360h).

Kansas State University, K-STATE, Estados Unidos.

## Atuação Profissional

#### Universidade Federal de Mato Grosso, UFMT, Brasil.

Vínculo institucional

2016 - 2016 Vínculo: Voluntário, Enquadramento Funcional: Projetista - Secretaria de Infraestrutura,

Carga horária: 20, Regime: Dedicação exclusiva.

**Outras informações** Funções durante o Estágio: 1. Elaboração de projetos elétricos de reformas; 2.

> Acompanhamento da execução dos projetos em andamento e dos recém-elaborados; 3. Elaboração de planilhas orçamentárias e de estimativa de custos de obras; 4. Projeto e acompanhamento da execução de quadros de força e comando; 5. Vistoria das instalações

elétricas e medições de sistemas de aterramento (SPDA)

Vínculo institucional

2011 - 2011 Vínculo: Bolsista, Enquadramento Funcional: Monitor de Calculo I, Carga horária: 20,

Regime: Dedicação exclusiva.

### University of Arkansas, UARK, Estados Unidos.

Vínculo institucional

2015 - 2015 **Outras informações**  Vínculo: Bolsista, Enquadramento Funcional: Assistente de Pesquisa, Carga horária: 40 Período de estágio obrigatório do programa Ciências sem Fronteiras, teve a duração de 2

meses.

#### Kansas State University, K-STATE, Estados Unidos.

### Vínculo institucional

2015 - 2015 Vínculo: Bolsista, Enquadramento Funcional: Professor de Português, Carga horária: 2

### INESC P&D Brasil - Instituto de Engenharia de Sistemas, INESC P&D BRASIL, Brasil.

Vínculo institucional

2019 - Atual

Vínculo: Colaborador, Enquadramento Funcional: Pesquisador Mestre

**Outras informações** 

Ao abrigo da Lei 13.243 de 11 de Janeiro de 2016, em seu Art. 14-A, que declara que o pesquisador público em regime de dedicação exclusiva, inclusive aquele enquadrado em plano de carreiras e cargos de magistério, poderá exercer atividade remunerada de pesquisa, desenvolvimento e inovação em ICT ou em empresa e participar da execução de projeto aprovado ou custeado com recursos previstos nesta Lei, desde que observada a conveniência do órgão de origem e assegurada a continuidade de suas atividades de

ensino ou pesquisa nesse órgão, a depender de sua respectiva natureza.

### Universidade Federal de Santa Catarina, UFSC, Brasil.

Vínculo institucional

2018 - Atual Vínculo: Bolsista, Enquadramento Funcional: Pesquisador, Carga horária: 40, Regime:

Dedicação exclusiva.

# Projetos de pesquisa

2019 - Atual

Sistema Baseado em Otimização e Medição para Elaboração do Despacho das Unidades

Geradoras de Usinas Hidrelétricas

Descrição: O foco é desenvolver uma plataforma computacional que determine a programação da operação, ou seja, quais unidades e os respectivos níveis de geração que

atendem o Programa Diária da Produção fornecido pelo ONS, e com base na programação, obter em tempo real o despacho individual das unidades de forma a maximizar a eficiência global da UHE. Em paralelo, a plataforma também realizará uma análise pósoperativa de modo a efetivamente avaliar as diferenças entre a decisão oriunda dos modelos de otimização e o que foi realmente praticado na usina.

Situação: Em andamento; Natureza: Pesquisa.

Alunos envolvidos: Graduação: (5) / Mestrado acadêmico: (1) / Doutorado: (2) .

Integrantes: David Lucas dos Santos Abreu - Integrante / Erlon Cristian Finardi -Coordenador / Brunno Henrique Brito - Integrante / Fabrício Yutaka Kuwabata Takigawa -Integrante / Leonardo Augusto Weiss - Integrante / Airton Isaac Pereira - Integrante / Rodrigo Pereira Gosmann - Integrante / Danilo Pinchemel Cardoso Filho - Integrante / Marcelo Vogt - Integrante / Antonio Felipe da Cunha de Aguino - Integrante.

Financiador(es): SANTO ANTÔNIO ENERGIA S.A. - Outra.

Número de produções C, T & A: 2

Low Power Silicon Carbide RS-485 Transceive

Descrição: This paper describes the first RS-485 transceiver for high temperature applications designed in SiC-CMOS. The transceiver was designed and developed in a 1.2µm CMOS HiTSiC® process from Raytheon UK. It has been tested at a voltage supply of 15 V from temperatures of 25°C to 400°C. At 320°C, the rise and fall times are 40 ns (for both), and the propagation delay from driver to output high and to output low is 150 ns and 50 ns respectively. The transceiver has been demonstrated to operate over 700 m of Cat5 cable. A high temperature data acquisition and transmission system has potential applications such as deep earth drilling, remote connection to high temperature locations, and high temperature data acquisition...

Situação: Concluído; Natureza: Pesquisa.

Integrantes: David Lucas dos Santos Abreu - Coordenador / Maria, R. Benavides -Integrante / Ashfaq Rahman - Integrante / Matt Barlow - Integrante / Alan Mantooth -Integrante.

Número de produções C, T & A: 1

# Áreas de atuação

1. Grande área: Engenharias / Área: Engenharia Elétrica.

2. Grande área: Engenharias / Área: Engenharia Elétrica / Subárea: Sistemas de Potência. 3.

Grande área: Engenharias / Área: Engenharia de Energia / Subárea: Planejamento

Energético.

4. Grande área: Engenharias / Área: Engenharia Elétrica / Subárea: Eletrônica.

Grande área: Engenharias / Área: Engenharia Elétrica / Subárea: Automação e Controle. 5.

### **Idiomas**

2015 - 2015

**Inglês** Compreende Bem, Fala Bem, Lê Bem, Escreve Bem.

**Espanhol** Compreende Razoavelmente, Fala Pouco, Lê Bem, Escreve Pouco.

**Português** Compreende Bem, Fala Bem, Lê Bem, Escreve Bem.

Alemão Compreende Razoavelmente, Fala Pouco, Lê Razoavelmente, Escreve Razoavelmente.

## Prêmios e títulos

2014 Oustanding Student Award Winner Fall 2014, Kansas State University.

## Produções

Produção bibliográfica

### Artigos completos publicados em periódicos

Ordenar por

Ordem Cronológica

1. DOS SANTOS ABREU, DAVID LUCAS; FINARDI, ERLON CRISTIAN . Continuous Piecewise Linear Approximation of Plant-Based Hydro Production Function for Generation Scheduling Problems. Energies JCR, v. 15, p. 1699, 2022.

- BRITO, BRUNNO HENRIQUE; PEREIRA, AIRTON ISAAC; GOSMANN, RODRIGO PEREIRA; FINARDI, ERLON CRISTIAN; **DOS SANTOS ABREU, DAVID LUCAS**; TAKIGAWA, FABRÍCIO YUTAKA KUWABATA; MENDES, PABLO TOLDO; WEISS, LEONARDO AUGUSTO; DE ASSIS MORAIS, DOUGLAS TEIXEIRA SILVA; FERNANDES, ARGEMIRO. Real-Time Optimal Load Dispatch Recommendation System for the Santo Antônio Hydroelectric Power Plant. Journal Of Control Automation And Electrical Systems **JCR**, v. -, p. -, 2021.
- BENAVIDES, M. R.; CASTILLO, A. N.; RAHMAN, A.; BARLOW, M.; ABREU, D.; ROWLETT, C.; MANTOOTH, H. A.; FRANCIS, A. M.; HOLMES, J. A. . Low Power Silicon Carbide RS-485 Transceiver. Additional Conferences (Device Packaging, HiTEC, HiTEN, & CICMT), v. 2016, p. 000257-000262, 2016.

## Trabalhos completos publicados em anais de congressos

1. PEREIRA GOSMANN, RODRIGO ; PEREIRA, AIRTON ISAAC ; WEISS, LEONARDO AUGUSTO ; TOLDO MENDES, PABLO ; BRITO, BRUNNO HENRIQUE ; **DOS SANTOS ABREU, DAVID LUCAS** ; FINARDI, ERLON CRISTIAN ; YUTAKA KUWABATA TAKIGAWA, FABRÍCIO ; TEIXEIRA SILVA DE ASSIS MORAIS, DOUGLAS ; FERNANDES, ARGEMIRO . Sistema de Recomendação de Distribuição Ótima de Carga para as Unidades Geradoras da Usina Hidrelétrica de Santo Antônio. In: Congresso Brasileiro de Automática 2020, 2020. Anais do Congresso Brasileiro de Automática 2020.

### **Eventos**

#### Participação em eventos, congressos, exposições e feiras

- 1. II Semana de Engenharia Elétrica, 2016, (Encontro).
- 2. I Semana de Engenharia Elétrica. 2013. (Encontro).

## Inovação

### Projetos de pesquisa

2019 - Atual

Sistema Baseado em Otimização e Medição para Elaboração do Despacho das Unidades Geradoras de Usinas Hidrelétricas

Descrição: O foco é desenvolver uma plataforma computacional que determine a programação da operação, ou seja, quais unidades e os respectivos níveis de geração que atendem o Programa Diária da Produção fornecido pelo ONS, e com base na programação, obter em tempo real o despacho individual das unidades de forma a maximizar a eficiência global da UHE. Em paralelo, a plataforma também realizará uma análise pósoperativa de modo a efetivamente avaliar as diferenças entre a decisão oriunda dos modelos de otimização e o que foi realmente praticado na usina.

Situação: Em andamento; Natureza: Pesquisa.

Alunos envolvidos: Graduação: (5) / Mestrado acadêmico: (1) / Doutorado: (2) .

Integrantes: David Lucas dos Santos Abreu - Integrante / Erlon Cristian Finardi - Coordenador / Brunno Henrique Brito - Integrante / Fabrício Yutaka Kuwabata Takigawa - Integrante / Leonardo Augusto Weiss - Integrante / Airton Isaac Pereira - Integrante / Rodrigo Pereira Gosmann - Integrante / Danilo Pinchemel Cardoso Filho - Integrante / Marcelo Vogt - Integrante / Antonio Felipe da Cunha de Aquino - Integrante. Financiador(es): SANTO ANTÔNIO ENERGIA S.A. - Outra.

Número de produções C, T & A: 2

Low Power Silicon Carbide RS-485 Transceive

Descrição: This paper describes the first RS-485 transceiver for high temperature applications designed in SiC-CMOS. The transceiver was designed and developed in a 1.2µm CMOS HiTSiC® process from Raytheon UK. It has been tested at a voltage supply of 15 V from temperatures of 25°C to 400°C. At 320°C, the rise and fall times are 40 ns (for both), and the propagation delay from driver to output high and to output low is 150 ns and 50 ns respectively. The transceiver has been demonstrated to operate over 700 m of Cat5 cable. A high temperature data acquisition and transmission system has potential applications such as deep earth drilling, remote connection to high temperature locations, and high temperature data acquisition..

Situação: Concluído; Natureza: Pesquisa.

Integrantes: David Lucas dos Santos Abreu - Coordenador / Maria. R. Benavides - Integrante / Ashfaq Rahman - Integrante / Matt Barlow - Integrante / Alan Mantooth - Integrante.

2015 - 2015

Página gerada pelo Sistema Currículo Lattes em 08/03/2022 às 13:38:20

Imprimir currículo